臺灣臺南地方法院刑事判決　　　　　　 96年度交簡上字第6號
上　訴　人
即　被　告　甲○○
選任辯護人　李合法　律師
　　　　　　趙培皓　律師
上列上訴人即被告因公共危險案件，不服本院中華民國95年12月
13日第一審刑事簡易判決（95年度交簡字第2660號，原聲請簡易
判決處刑案號：臺灣臺南地方法院檢察署95年度速偵字第233號
），提起上訴，本院管轄之第二審合議庭判決如下：
    主  文
上訴駁回。
    事實及理由
一、本案經本院審理結果，認第一審依據刑事訴訟法第四百四十
    九條第一項前段、第四百五十四條第二項，刑法第一百八十
    五條之三、第四十七條第一項、第四十一條第一項前段，刑
    法施行法第一條之一等規定，以被告犯刑法第一百八十五條
    之三酒後駕車公共危險罪，判處有期徒刑六月，如易科罰金
    ，以新臺幣二千元折算一日，認事用法及量刑均無不當，應
    予維持，並引用第一審判決書記載之事實、證據（如附件判
    決）。
二、上訴人即被告提起上訴意旨略以：其對酒後駕車公共危險業
    已認罪，對於判處有期徒刑六月亦不爭執，惟因被告犯後態
    度良好，並無推諉之情，本件亦未造成他人受傷，案發後亦
    深覺悔悟，且被告已年邁，仍須從事電子零件家庭代工用以
    養家活口，原審以新臺幣二千元折算一日作為有期徒刑易科
    罰金之折算標準，實在過重，爰請撤銷改判云云。經查：原
    審判決採擇證據、認定事實暨適用法律均無不當，並以被告
    已有四次公共危險前科，仍不知警惕，再犯相同之罪，顯然
    視法令於無物，且明知酒後駕車易生危險，猶於飲酒後酒精
    濃度高達每公升零點六五毫克，已達無法安全駕車情況下，
    駕駛危險程度較高之自小貨車外出，並因不勝酒力自撞路旁
    水銀路燈，危及其他人行車用路之安全，作為刑罰裁量事由
    。而本院審酌被告歷次公共危險前科，被告於八十九年間因
    酒後駕車公共危險案件，經本院判處罰金銀元二萬元；於九
    十一年間復因駕駛動力交通工具肇事致人傷而逃逸案件，經
    本院判處有期徒刑八月，緩刑四年；於緩刑期間之九十二年
    年中先因酒後駕車公共危險案件，經本院判處罰金銀元三萬
    元；又於九十二年九月間因酒後駕車公共危險、駕駛動力交
    通工具肇事致人傷而逃逸、偽簽罰單等案件，經臺灣高等法
    院臺南分院分別判處有期徒刑三月、六月、四月，定應執行
    刑為一年，有臺灣高等法院被告前案紀錄表一份可查（見本
    院卷第八至十一頁），此次仍又再犯酒後駕車公共危險罪，
    益見被告雖受上開刑罰，仍無警惕之意。原審刑罰裁量實屬
    妥適，尚無所謂過重云云，被告上訴為無理由，應予駁回。
三、末按第二審判決書，得引用第一審判決書所記載之事實、證
    據及理由，對案情重要事項第一審未予論述，或於第二審提
    出有利於被告之證據或辯解不予採納者，應補充記載其理由
    ，刑事訴訟法第三百七十三條定有明文，併此敘明。
據上論斷，應依刑事訴訟法第四百五十五條之一第一項、第三項
、第三百六十八條、第三百七十三條，判決如主文。
本案經檢察官乙○○到庭執行職務。
中　　華　　民　　國　　96　　年　　3 　　月　　30　　日
　　　　　　　　　刑事第八庭    審判長法　官　彭喜有
                                      法　官　王慧娟
                                      法　官　李東柏
以上正本證明與原本無異。
不得上訴。
      　　　　　　　　　　　　　　　　書記官　簡湘雲
中　　華　　民　　國　　96　　年　　3 　　月　　30　　日
刑法第一百八十五條之三
服用毒品、麻醉藥品、酒類或其他相類之物，不能安全駕駛動力
交通工具而駕駛者，處一年以下有期徒刑、拘役或三萬元以下罰
金。
